【裁判字號】    90,交自,24
【裁判日期】    900822
【裁判案由】    業務過失傷害
【裁判全文】
臺灣臺中地方法院刑事判決                            九十年度交自字第二四號
    自  訴  人  丙  ○
    被      告  乙○○
右列被告因業務過失傷害案件，經自訴人提起自訴，本院判決如左：
    主  文
乙○○無罪。
    理  由
一、自訴意旨略以：被告乙○○係受僱於訴外人甲○○之送貨員工，於民國八十九年
    十一月二十七日中午時分，騎乘車牌號碼ＥＺＪ─七八八號機車，行經台中市○
    ○路三四號處，應注意汽車在同一車道行駛時，除擬超越前車外，後車與前車之
    間應保持隨時可以煞停之距離；及汽車行駛時，駕駛人應注意車前狀況，並隨時
    採取必要之安全措施，且依當時情形又無不能注意之情形，竟疏未注意其車前狀
    況，與前方同一車道之自訴人丙○所騎乘之車牌號碼ＮＱＴ─九六一號機車，未
    保持隨時可以煞停之安全距離，自後方追撞自訴人所騎乘之前開機車，致自訴人
    人車倒地後，受有左手多處撕裂傷、雙膝嚴重擦傷、右手腕挫傷、右側遠側尺橈
    關節韌帶斷裂等傷害，因認被告涉有刑法第二百八十四條第二項前段業務過失傷
    害罪嫌云云。
二、按犯罪事實應依證據認定之，無證據不得推定其犯罪事實；又不能證明被告犯罪
    或其行為不罰者，應諭知無罪之判決，刑事訴訟法第一百五十四條第三百零一
    條第一項分別定有明文。
三、本件自訴人認被告涉有業務過失傷害罪嫌，無非以被告騎乘機車疏未注意其車前
    狀況，與前方同一車道之自訴人所騎乘之機車，未保持隨時可以煞停之安全距離
    ，自後方追撞自訴人所騎乘之前開機車，致自訴人倒地受傷為其論據。訊據被告
    固供承於右揭時地騎乘機車與自訴人發生車禍致其受傷之事實，核與自訴人指述
    情節除車禍發生原因外大致相符，並經目擊本件車禍發生之證人林怡君於本院九
    十年七月二十日訊問時證述屬實，復有台中市警察局第三分局東區分駐所交通事
    故處理登記簿在卷可資佐證。而自訴人因本件交通事故受有前述傷害，亦有錦河
    醫院、國軍台中總醫院附設民眾診療服務處、行政院國軍退除役官兵輔導委員會
    台中榮民總醫院診斷證明書各一紙附卷可查。惟被告堅決否認有何過失傷害犯行
    ，辯稱：當時伊將機車停在路上等待左轉，但尚未轉彎，自訴人由後面騎機車過
    來到伊車旁，自訴人所騎乘機車把手擦到伊所騎乘機車把手始摔倒，伊無過失等
    語。經查：自訴人雖指稱係被告騎乘機車自後追撞其所騎乘之機車云云，惟目擊
    證人林怡君於本院九十年七月二十日訊問時證稱：「 (問：是否有目擊本件車禍
    發生？)有的，因為當時我是在南京路三十二號巷口檳榔攤賣檳榔，當時被告的
    機車好像要左轉停在路中間，並沒有在動，自訴人的機車是從後面過來，自訴人
    機車的右手邊稍微去撞到被告機車的左邊，那個地方在修路，石頭滿多的，可
    能路況不好才滑倒」；「 (問：為何自訴人說他是被人家從後面撞？）沒有，也
    沒有別的車撞到他」等語，是依目擊證人林怡君之上開證述，被告車禍當時係在
    自訴人前方停車待轉，自訴人係由後方騎至被告機車左側始發生擦撞，與自訴人
    之指述明顯不符。其次，證人即車禍後到場處理之警員蕭福隆於本院同日訊問時
    證稱：「 (問：兩造的機車有無擦撞的痕跡？）自訴人的機車是在前面車頭處有
    擦撞的痕跡，左側也有擦痕，被告的車子很爛了，整台車都是擦撞的痕跡，沒有
    辦法判斷」；「 (問：自訴人機車後面有無擦撞痕跡？）沒有」等語；另依證人
    蕭福隆庭呈自訴人機車受損送修由永發機車行開立之收據影本所載，自訴人機車
    當時送修部位為手把蓋、手把拉桿、前面板、左側倒流等處，均非機車後方，是
    依證人蕭福隆之上開證述及卷附收據所示，自訴人受損之部位既均在車前及左側
    ，至於車後均無擦撞受損之痕跡，益難認自訴人所指遭被告自後追撞云云為真實
    ，並足徵被告所辯及目擊證人林怡君之證述，係被告在自訴人前方停車待轉，自
    訴人係由後方騎至被告機車左側始發生擦撞為可採，是被告顯無疏未注意其車前
    狀況，及未與前車保持隨時可以煞停之安全距離之疏失，而被告既係在停車待轉
    時，遭自後方騎乘機車前來之自訴人擦撞，亦難認被告就本件車禍之發生，有何
    過失之處。此外，本院復查無其他積極證據足以證明被告有自訴人所指之過失傷
    害犯行，既不能證明被告犯罪，依法應為無罪之諭知。
據上論斷，應依刑事訴訟法第三百四十三條、第三百零一條第一項，判決如主文。
中      華      民      國      九十    年        八      月    二十二  日
                   臺灣臺中地方法院交通法庭
                                          法  官  劉長宜
右正本證明與原本無異
如不服本判決應於送達後十日內向本院提出上訴狀
                                          書記官
中      華      民      國      九十    年       八       月   二十七   日


司法院資訊處製作；財團法人民間司法改革基金會備份。
